臺灣苗栗地方法院刑事判決　　　　　　　 96年度易字第184號
公　訴　人　臺灣苗栗地方法院檢察署檢察官
被　　　告　乙○○
 　　　　　　　　　　　 國民.
上列被告因竊盜案件，經檢察官提起公訴（96年度偵字第18號、
第682號），本院判決如下：
    主  文
乙○○犯攜帶兇器、毀壞安全設備竊盜罪，處有期徒刑柒月，扣
案之開山刀壹支，沒收之；又犯攜帶兇器竊盜罪，處有期徒刑柒
月，扣案之開山刀壹支，沒收之；又犯竊盜罪，處有期徒刑貳月
；應執行有期徒刑壹年貳月，扣案之開山刀壹支，沒收之。
    事  實
一、乙○○前因竊盜案件，甫經臺灣苗栗地方法院檢察署檢察官
    於民國95年12月19日以95年度偵字第5402號提起公訴，經本
    院以96年度易字第44號判處應執行有期徒刑1 年在案（未構
    成累犯），仍不知悔改，竟意圖為自己不法之所有，於下列
    時間、地點，竊取遠傳電信股份有限公司（以下稱遠傳電信
    公司）等公司之電線：
（一）於95年12月23日上午10時44分許，在苗栗縣造橋鄉○○段
      第1665之27號土地（即大地牧場）上遠傳電信公司架設之
      基地台，利用客觀上足供為兇器使用之開山刀1 支，撬開
      基地台機房供作安全設備用之鐵門後，進入基地台內，並
      以開山刀切斷竊取電線，及在基地台機房外面以開山刀切
      斷並竊取接地電纜線之方式，竊取屬遠傳電信公司所有之
      接地電線共計40公尺長（均屬38ｍ/ ㎡規格）。
（二）稍後，乙○○復另起犯意，在上址附近約50公尺處，屬台
      灣大哥大股份有限公司（下稱台灣大哥大公司）架設之基
      地台，仍利用上述客觀上足供為兇器使用之開山刀1 支，
      在基地台外面以開山刀切斷並竊取接地電線之方式，竊取
      台灣大哥大公司所有之接地電線共計5 公尺長（均屬38ｍ
      /㎡規格）。
（三）乙○○復於95年12月1 日至同年月24日前某日某時，在苗
      栗縣造橋鄉○○○○○路股份有限公司（下稱台灣高鐵公
      司）造橋路段98.3公里至103 公里間某處，以不詳之方法
      ，竊取屬台灣高鐵公司所專用之接地電纜線計1.65公斤（
      均屬60ｍ/㎡規格）。
    乙○○竊盜得手後，均將竊得之電線外皮剝除、裁剪，準備
    販售牟利。嗣於95年12月24日上午9 時20分許，經警在苗栗
    縣造橋鄉錦水村12鄰302 號乙○○住處查察戶口時，發現上
    開電纜線而循線查獲。
二、案經苗栗縣警察局竹南分局報請臺灣苗栗地方法院檢察署檢
    察官偵查起訴。
    理  由
一、訊據被告乙○○對於上揭犯罪事實欄一（一）、（二）部分
    之竊盜犯行均坦承不諱，核與被害人即遠傳電信公司職員甲○○證述，及台灣大哥大公司職員丁○○於警訊中指述失竊
    情節相符，復有贓物認領保管單2紙、搜索扣押筆錄1份、失
    竊現場照片，及被告於案發時使用之手機通聯紀錄等附卷足
    參，並有開山刀1 支扣案可稽，被告此部分自白顯與事實相
    符，該部分竊盜犯行，堪已認定。
二、被告乙○○矢口否認有為犯罪事實欄一（三）之竊盜犯行，
    辯稱：「那個（60 ｍ/㎡規格電纜線）都是我在遠傳的基地
    台所竊取的，那時候造橋分駐所的所長與遠傳都有去現場看
    過，確定那個60ｍ/ ㎡電纜線的部分就是遠傳基地台的電線
    ，我到大地牧場那邊是偷38ｍ/ ㎡與60ｍ/ ㎡兩種規格的電
    纜線」等語。然查：
（一）證人即苗栗縣警察局竹南分局造橋分駐所所長丙○○於本
      院審理時結證稱：「（問：查獲的銀白色接頭『即60 ｍ/
      ㎡規格電攬線』是否是遠傳電信的，而不是高鐵公司的？
      ）高鐵的電線有接頭，遠傳電信也有接頭，我也不清楚。
      ）」、「（問、查獲的銀白色接頭的電線，你是否有去比
      對過？）遠傳的部份確實有拿去比對，遠傳的部份是38ｍ
      /㎡規格。」、「（問：95年12月24 日在被告住處查獲銅
      線是警方有通知臺灣高速鐵路公司來指認是否為其失竊之
      物品？）是的。」、「（問：當時臺灣高速鐵路公司的職
      員戊○○是否有到所裡面作現場的指認？）有的。」「（
      問：戊○○當時在現場是否有指認查獲的銅線中屬於60ｍ
      /㎡ 規格的是臺灣高速鐵路公司失竊的電線？）是的，有
      來指認。」等語（以上參審卷96年4月25日審判筆錄第3頁
      至第4 頁）。是由證人丙○○之證詞，可知渠等查獲被告
      乙○○時，有請遠傳電信公司職員比對銀白色接頭之電線
      ，其中38 ｍ/㎡規格是遠傳電信公司所有。且有請台灣高
      鐵公司員工指認其中60 ｍ/㎡規格之電纜線，是屬於該公
      司所有等情。
（二）證人即遠傳電信公司職員甲○○於本院審理時詰證稱：「
      （問：請說明銀白色接頭的電線是否屬於你們遠傳電信公
      司的？）一般地線的接頭都有作銀白色的接頭，我們的也
      有，每一家電線都這樣子。」、「（問：你們遠傳電信公
      司在苗栗縣造橋鄉○○段1665-27 地號大地牧場內的基地
      台，所使用的接地電線規格為何？）38ｍ/㎡ 規格。」、
     「（問：你的意思是否是說在這個基地台內所使用的地線
      都是38ｍ/㎡規格，而沒有其他的規格？）地線都是38ｍ/
      ㎡規格，但是電線還有比較細的。」、「（問：在你們基
      地台裡面，所使用的任何電線，有沒有 60ｍ/㎡規格的？
      ）沒有。」等語（以上參審卷同上筆錄第5頁至第6頁）。
      是由證人甲○○之證詞，可知遠傳電信公司與台灣高鐵公
      司所用之電線，雖皆具有相似之銀白色接頭，然其電線之
      規格並不相同，且遠傳電信公司所用之電線，其最大規格
      亦僅止於38ｍ/㎡，故被告自無從由遠傳電信公司位於「
      大地牧場」之基地台竊取上開扣案60ｍ/ ㎡規格電線之可
      能。
（三）又上開60ｍ/ ㎡電纜線，係台灣高鐵公司之專用規格電線
      ，與其他公司所使用之電線規格不同。且台灣高鐵公司於
      高鐵里程100 公里至103 公里處之接地電線多次遭竊，亦
      經證人即台灣高鐵公司職員戊○○於警詢時及偵訊時結證
      屬實（以上參96年度偵字第18號卷第78頁至第79頁、96年
      度偵字第682 號卷第15頁至第17頁）。再觀諸卷附之贓物
      認領保管單所示（參96年度偵字第682 號卷第20頁），顯
      見上開60ｍ/ ㎡電攬線確係台灣高鐵公司所有，而於95年
      12 月1日至同年月24日前某日，在上址遭他人所竊無疑。
      復徵之被告於本院行準備程序時辯稱其係於上述時地，同
      時竊取遠傳電信公司所有之38ｍ/ ㎡與60ｍ/ ㎡兩種規格
      之電纜線等語（參審卷96年3 月15日準備程序筆錄第2 頁
      ）。但其於本院審理時復改稱：「對於60ｍ/ ㎡規格的電
      線部分，請求拿到現場比對，這是台灣大哥大電信公司的
      接地線」等語（以上參審卷96年4 月25日審判筆錄第12頁
      ），足見其畏罪情虛，供詞反覆，由此益見其前述辯解為
      虛，不足為採。至被告請求本院將60ｍ/ ㎡規格電線持至
      現場比對乙節，茲因本件事證已明，被告之上述請求，核
      無必要，附此敘明。
（四）綜上，被告所辯無非卸責之詞，要難採信。此外，復有贓
      物認領保管單1紙、搜索扣押筆錄1份及贓物照片附卷可稽
      ，其犯罪事實欄一（三）之竊盜犯行可堪認定。
三、查扣案之開山刀1 支，材質為鐵製，質地堅硬，刀鋒銳利，
    客觀上足以對人之生命、身體、安全構成威脅，自屬具有危
    險性之兇器。核被告所為，係犯刑法第321 條第1 項第2 款
    、第3 款（犯罪事實欄一（一）部分）、第321 條第1 項第
    3 款（犯罪事實欄一（二）部分）及第320 條第1 項（犯罪
    事實欄一（三）部分）之罪。所犯上開三罪間，罪名有異，
    行為亦殊，應分論併罰。爰審酌被告年青力壯，為貪圖私利
    ，竟不思以正當方法獲取金錢、財物，且先前已有多次竊盜
    行為，經本院判處有期徒刑1 年在案，仍不知悔改，實有加
    以嚴懲之必要。又斟酌被告犯罪之動機、目的、手段、所生
    之危害，暨考量其承認部分犯行，否認部分犯行之犯後態度
    等一切情狀，分別量處如主文所示之刑，並定其應執行之刑
    。末查，扣案之開山刀1 支為被告所有且係供犯罪所用之物
    ，業據其供承在卷，依刑法第38條第1 項第2 款併予宣告沒
    收。
四、據上論結，應依刑事訴訟法第299條第1 項前段，刑法第320
    條第1項、第321條第1項第2款、第3款、第51條第5款、第38
    條第1項第2款，刑法施行法第1條之1，判決如主文。
本案經檢察官魏宏安到庭執行職務。
中　　華　　民　　國　　96　　年　　5 　　月　　9　　日
　　　　　　　　　刑事第三庭 審判長法　官  柳章峰
　　　　　　　　　　　　　　　   　法　官  羅貞元
                                   法  官　呂曾達
以上正本證明與原本無異。
如不服本判決，應於判決送達後10日內向本院提出上訴狀（應抄
附繕本）。告訴人或被害人如對於本判決不服者，應具備理由請
求檢察官上訴，其上訴期間之計算係以檢察官收受判決正本之日
期為準。
                                   書記官  許千士
中　　華　　民　　國　　96　　年　　5 　　月　　9 　　日
附錄論罪科刑實體法條文：
刑法第320條第1項、第321條第1項第2款、第3款。
中華民國刑法第320條
（普通竊盜罪、竊佔罪）
意圖為自己或第三人不法之所有，而竊取他人之動產者，為竊盜
罪，處 5 年以下有期徒刑、拘役或 5 百元以下罰金。
意圖為自己或第三人不法之利益，而竊佔他人之不動產者，依前
項之規定處斷。
前二項之未遂犯罰之。
中華民國刑法第321條
（加重竊盜罪）
犯竊盜罪而有左列情形之一者，處 6 月以上、 5 年以下有期徒
刑：
一  於夜間侵入住宅或有人居住之建築物、船艦或隱匿其內而犯
    之者。
二  毀越門扇、牆垣或其他安全設備而犯之者。
三  攜帶兇器而犯之者。
四  結夥三人以上而犯之者。
五  乘火災、水災或其他災害之際而犯之者。
六  在車站或埠頭而犯之者。
前項之未遂犯罰之。
